最高法院刑事判決　　　　　　　　　 111年度台上字第2548號
上　訴　人　林裕文



原審辯護人兼
選任辯護人　江信賢律師
選任辯護人　蔡麗珠律師
　　　　　　鄭安妤律師
上列上訴人因違反槍砲彈藥刀械管制條例案件，不服臺灣高等法
院臺南分院中華民國111年2月21日第二審判決（110 年度上訴字
第217號，起訴案號：臺灣雲林地方檢察署108年度偵字第7688號
），由原審辯護人代為上訴，本院判決如下：
    主  文
上訴駁回。
    理  由
按原審之辯護人得為被告之利益而上訴，刑事訴訟法第346 條前
段定有明文。本件上訴人林裕文係由其原審辯護人江信賢律師，
於法定上訴期間內，為上訴人之利益，以上訴人之名義具狀提起
第三審上訴，合先敘明。
次按刑事訴訟法第377 條規定：上訴於第三審法院，非以判決違
背法令為理由，不得為之。是提起第三審上訴，應以原判決違背
法令為理由，係屬法定要件。如果上訴理由書狀並未依據卷內訴
訟資料，具體指摘原判決不適用何種法則或如何適用不當，或所
指摘原判決違法情事，顯與法律規定得為第三審上訴理由之違法
情形，不相適合時，均應認其上訴為違背法律上之程式，予以駁
回。
查：
本件原判決維持第一審依想像競合犯之例，從一重論處上訴人
  非法持有制式手槍罪刑（以一行為觸犯非法持有制式手槍罪、
  非法持有子彈罪，累犯，處有期徒刑4 年，併科罰金新臺幣【
  下同】10萬元，罰金如易服勞役，以1千元折算1日），並為沒
  收宣告之判決，駁回上訴人在第二審之上訴，已綜合卷內所有
  證據資料及調查證據之結果，敘明認定上訴人有原判決犯罪事
  實欄一所載之未經許可而持有制式手槍及可擊發而具殺傷力之
  制式子彈等犯行之得心證理由。並敘明如何應適用刑法第59條
  規定酌予減輕上訴人之刑等旨（見原判決第3至4頁）。
經核原判決之採證認事並無違反經驗法則、論理法則，亦無任
  意推定犯罪事實、違背證據法則、判決理由不備、理由矛盾或
  不適用法則、適用法則不當之違誤；且本件之科刑，並未逾法
  定刑度，亦無濫用量刑職權之情事，自難率指為違法。
再：
㈠按司法院釋字第775號解釋意旨，係謂刑法第47條第1項累犯加
  重本刑之規定，係基於累犯者有其特別惡性及對刑罰反應力薄
  弱等立法理由，惟不問情節一律加重最低本刑，於個案未能依
  刑法第59條規定酌減之情形，致生罪刑不相當或違反比例原則
  之情形時，法院就該個案應依上開解釋意旨，裁量是否加重最
  低本刑，以避免量刑過苛。而法院於審酌是否依累犯規定加重
  其刑，應依個案情節為衡量，此與刑之量定，同為法院依職權
  裁量之事項，若其所量之刑暨裁量就累犯是否應加重其刑時，
  均合於法律規定之要件與範圍，且於裁量權之行使無所逾越或
  濫用，而無明顯違背公平、比例及罪刑相當原則者，自不能任
  意指為違法。原判決已說明依司法院釋字第775 號解釋意旨，
  斟酌上訴人之品行及刑法第57條所列事項，考量上訴人非法持
  有殺傷力強大之制式槍彈，足見刑罰反應力薄弱，又經適用刑
  法第59條酌減其刑，上訴人所受之刑罰並無超過其所應負擔罪
  責，因而依刑法第47條第1項規定加重其刑等旨（見原判決第3
  頁）。並無理由不備或罪刑不相當之情形，又係合法行使其量
  刑裁量權，自難指原判決有違反上開解釋意旨之違誤。
㈡刑事訴訟法第379 條第10款固規定，依本法應於審判期日調查
  之證據而未予調查者，其判決當然違背法令。但應行調查之證
  據範圍，在同法並未定有明文，該項證據，自係指第二審審判
  中已存在之證據，且與待證事實有重要關係，在客觀上認為應
  行調查者而言。又槍砲彈藥刀械管制條例第18條第4 項關於自
  白並供出槍、彈來源及去向而減免其刑之規定，必須供出全部
  槍砲、彈藥、刀械之來源及去向，並因而查獲或防止重大危害
  治安事件之發生者，始有其適用。換言之，除被告必須將自己
  原持有之上揭違禁物所取得之來源，與所轉手之流向交代清楚
  外，尚須使犯罪調（偵）查人員，得以一併查獲相關涉案者，
  或因而防止他人利用該違禁物而發生重大危害治安之事件，始
  符合減免其刑之要件。原判決就上訴人何以並無上開減免其刑
  規定之適用，已依據卷內資料敘明：上訴人先後供述槍彈上手
  為「九支」、「陳宗雄」，各經雲林縣政府警察局函復並未查
  獲上訴人所供出之來源；再經原審囑由警方採集扣案槍枝指紋
  後，經鑑定結果未採獲指紋，因認均無從認定上訴人之上游真
  實身分，不依槍砲彈藥刀械管制條例第18條第4 項規定減刑等
  旨（見原判決第3 頁），核其所為之論斷，於法尚無違誤。又
  縱上訴人持有本案槍彈係受人檢舉而查獲，仍無從證明本案槍
  彈即係該檢舉者所交付。另依原判決確認之事實，上訴人係自
  他人處取得本案槍彈（見原判決第1 頁），則無論該他人係何
  人，既無從依槍砲彈藥刀械管制條例第18條第4 項規定減輕其
  刑，即無礙於上訴人非法持有本案槍彈之認定。原審未再就此
  部分贅為無益之調查，於判決結果並無影響，難謂有調查證據
  職責未盡之違誤。
上訴人之上訴意旨並未依據卷內訴訟資料，具體指摘原判決有
  何違背法令之情形，仍執陳詞，指稱：原審未究明上訴人之前
  案係第一審無罪，第二審改判有期徒刑2 月，因不能上訴而確
  定，即謂上訴人刑罰反應力薄弱，有違司法院釋字第775 號解
  釋意旨，有不適用法則或適用法則不當之違誤，況上訴人與陳
  宗雄係因另案而有嫌隙，受其交付槍彈後，其復檢舉陷害，此
  為犯罪事實之一部分，原審就此有應於審判期日調查證據未予
  調查之違法等語，僅就原審採證認事適法職權行使及原判決已
  明白論斷之事項，再為爭執，核與法律規定得為第三審上訴理
  由之違法情形不相適合。
綜上，應認上訴人之上訴為違背法律上之程式，予以駁回。
據上論結，應依刑事訴訟法第395條前段，判決如主文。
中    華    民    國   111    年    5     月    11    日
                  刑事第四庭審判長法  官  林  立  華  
                                  法  官  謝  靜  恒  
                                  法  官  林  瑞  斌  
                                  法  官  王  敏  慧  
                                  法  官  李  麗  珠  
本件正本證明與原本無異
                                  書記官
中    華    民    國   111    年    5     月    17    日